!=========================================
LEXICON NounInflII
!  for noun roots that end in -g, -w, -ghw
!=========================================

!--------------------------------------|
!             ABSOLUTIVE               |
!--------------------------------------|------------------------------------------|-------------------------------------|
[Abs][Sg]:^                    PostInflII; [Abs][Pl]:^et                    PostInflII; [Abs][Du]:^ek               PostInflII;
!--------------------------------------|------------------------------------------|-------------------------------------|
[Abs][Sg][1SgPoss]:^%{.m.%}ka  PostInflII; [Abs][Pl][1SgPoss]:^enka         PostInflII; [Abs][Du][1SgPoss]:^egka    PostInflII;
[Abs][Sg][1PlPoss]:^put        PostInflII; [Abs][Pl][1PlPoss]:^%{.m.%}put   PostInflII; [Abs][Du][1PlPoss]:^egput   PostInflII;
[Abs][Sg][1DuPoss]:^pung       PostInflII; [Abs][Pl][1DuPoss]:^%{.m.%}pung  PostInflII; [Abs][Du][1DuPoss]:^egpung  PostInflII;
!--------------------------------------|------------------------------------------|-------------------------------------|
[Abs][Sg][2SgPoss]:^en         PostInflII; [Abs][Pl][2SgPoss]:^ten          PostInflII; [Abs][Du][2SgPoss]:^egken   PostInflII;
[Abs][Sg][2PlPoss]:^si         PostInflII; [Abs][Pl][2PlPoss]:^%{.m.%}si    PostInflII; [Abs][Du][2PlPoss]:^egsi    PostInflII;
[Abs][Sg][2DuPoss]:^tek        PostInflII; [Abs][Pl][2DuPoss]:^%{.m.%}tek   PostInflII; [Abs][Du][2DuPoss]:^egtek   PostInflII;
!--------------------------------------|------------------------------------------|-------------------------------------|
[Abs][Sg][3SgPoss]:^a          PostInflII; [Abs][Pl][3SgPoss]:^i            PostInflII; [Abs][Du][3SgPoss]:^kek     PostInflII;
[Abs][Sg][3PlPoss]:^at         PostInflII; [Abs][Pl][3PlPoss]:^it           PostInflII; [Abs][Du][3PlPoss]:^egket   PostInflII;
[Abs][Sg][3DuPoss]:^ak         PostInflII; [Abs][Pl][3DuPoss]:^ik           PostInflII; [Abs][Du][3DuPoss]:^egkek   PostInflII;
!--------------------------------------|------------------------------------------|-------------------------------------|
[Abs][Sg][4SgPoss]:^%{.m.%}ni  PostInflII; [Abs][Pl][4SgPoss]:^%{.m.%}ni    PostInflII; [Abs][Du][4SgPoss]:^egni    PostInflII;
[Abs][Sg][4PlPoss]:^teng       PostInflII; [Abs][Pl][4PlPoss]:^%{.m.%}teng  PostInflII; [Abs][Du][4PlPoss]:^egteng  PostInflII;
[Abs][Sg][4DuPoss]:^tek        PostInflII; [Abs][Pl][4DuPoss]:^%{.m.%}tek   PostInflII; [Abs][Du][4DuPoss]:^egtek   PostInflII;
!--------------------------------------|------------------------------------------|-------------------------------------|

!------------------------------------------|
!            ERGATIVE (relative)           |
!------------------------------------------|--------------------------------------------|--------------------------------------|
[Erg][Sg]:^em                      PostInflII; [Erg][Pl]:^et                      PostInflII; [Erg][Du]:^ek                PostInflII;
!------------------------------------------|--------------------------------------------|--------------------------------------|
[Erg][Sg][1SgPoss]:^ma             PostInflII; [Erg][Pl][1SgPoss]:^ma             PostInflII; [Erg][Du][1SgPoss]:^egma     PostInflII;
[Erg][Sg][1PlPoss]:^%{.m.%}mta     PostInflII; [Erg][Pl][1PlPoss]:^%{.m.%}mta     PostInflII; [Erg][Du][1PlPoss]:^egemta   PostInflII;
[Erg][Sg][1DuPoss]:^%{.m.%}mtung   PostInflII; [Erg][Pl][1DuPoss]:^%{.m.%}mtung   PostInflII; [Erg][Du][1DuPoss]:^egemtung PostInflII;
!------------------------------------------|--------------------------------------------|--------------------------------------|
[Erg][Sg][2SgPoss]:^%{.m.%}gpek    PostInflII; [Erg][Pl][2SgPoss]:^%{.m.%}gpek    PostInflII; [Erg][Du][2SgPoss]:^egpek    PostInflII;
[Erg][Sg][2PlPoss]:^%{.m.%}gpesi   PostInflII; [Erg][Pl][2PlPoss]:^%{.m.%}gpesi   PostInflII; [Erg][Du][2PlPoss]:^egpesi   PostInflII;
[Erg][Sg][2DuPoss]:^%{.m.%}gpetek  PostInflII; [Erg][Pl][2DuPoss]:^%{.m.%}gpetek  PostInflII; [Erg][Du][2DuPoss]:^egpetek  PostInflII;
!------------------------------------------|--------------------------------------------|--------------------------------------|
[Erg][Sg][3SgPoss]:^an             PostInflII; [Erg][Pl][3SgPoss]:^an             PostInflII; [Erg][Du][3SgPoss]:^egkenka  PostInflII;
[Erg][Sg][3PlPoss]:^ita            PostInflII; [Erg][Pl][3PlPoss]:^ita            PostInflII; [Erg][Du][3PlPoss]:^egkenka  PostInflII;
[Erg][Sg][3DuPoss]:^ita            PostInflII; [Erg][Pl][3DuPoss]:^ita            PostInflII; [Erg][Du][3DuPoss]:^egkenka  PostInflII;
!------------------------------------------|--------------------------------------------|--------------------------------------|
[Erg][Sg][4SgPoss]:^mi             PostInflII; [Erg][Pl][4SgPoss]:^mi             PostInflII; [Erg][Du][4SgPoss]:^egmi     PostInflII;
[Erg][Sg][4PlPoss]:^meng           PostInflII; [Erg][Pl][4PlPoss]:^meng           PostInflII; [Erg][Du][4PlPoss]:^egmeng   PostInflII;
[Erg][Sg][4DuPoss]:^meng           PostInflII; [Erg][Pl][4DuPoss]:^meng           PostInflII; [Erg][Du][4DuPoss]:^egmeng   PostInflII;
!------------------------------------------|--------------------------------------------|--------------------------------------|

!-------------------------------------------------|
!                ABLATIVE MODALIS                 |
!-------------------------------------------------|---------------------------------------------------|---------------------------------------------|
[Abl.Mod][Sg]:^meng                       PostInflII; [Abl.Mod][Pl]:^neng                       PostInflII; [Abl.Mod][Du]:^egneng               PostInflII;
!-------------------------------------------------|---------------------------------------------------|---------------------------------------------|
[Abl.Mod][Sg][1SgPoss]:^%{.m.%}mneng      PostInflII; [Abl.Mod][Pl][1SgPoss]:^%{.m.%}mneng      PostInflII; [Abl.Mod][Du][1SgPoss]:^egemneng    PostInflII;
[Abl.Mod][Sg][1PlPoss]:^%{.m.%}mnneng     PostInflII; [Abl.Mod][Pl][1PlPoss]:^%{.m.%}mnneng     PostInflII; [Abl.Mod][Du][1PlPoss]:^egemnneng   PostInflII;
[Abl.Mod][Sg][1DuPoss]:^%{.m.%}mtegneng   PostInflII; [Abl.Mod][Pl][1DuPoss]:^%{.m.%}mtegneng   PostInflII; [Abl.Mod][Du][1DuPoss]:^egemtegneng PostInflII;
!-------------------------------------------------|---------------------------------------------------|---------------------------------------------|
[Abl.Mod][Sg][2SgPoss]:^%{.m.%}gpeneng    PostInflII; [Abl.Mod][Pl][2SgPoss]:^%{.m.%}gpeneng    PostInflII; [Abl.Mod][Du][2SgPoss]:^egpeneng    PostInflII;
[Abl.Mod][Sg][2SgPoss]:^%{.m.%}gpegneng   PostInflII; [Abl.Mod][Pl][2SgPoss]:^%{.m.%}gpegneng   PostInflII; [Abl.Mod][Du][2SgPoss]:^egpegneng   PostInflII;
[Abl.Mod][Sg][2PlPoss]:^%{.m.%}gpesineng  PostInflII; [Abl.Mod][Pl][2PlPoss]:^%{.m.%}gpesineng  PostInflII; [Abl.Mod][Du][2PlPoss]:^egpesineng  PostInflII;
[Abl.Mod][Sg][2DuPoss]:^%{.m.%}gpetegneng PostInflII; [Abl.Mod][Pl][2DuPoss]:^%{.m.%}gpetegneng PostInflII; [Abl.Mod][Du][2DuPoss]:^egpetegneng PostInflII;
!-------------------------------------------------|---------------------------------------------------|---------------------------------------------|
[Abl.Mod][Sg][3SgPoss]:^aneng             PostInflII; [Abl.Mod][Pl][3SgPoss]:^aneng             PostInflII; [Abl.Mod][Du][3SgPoss]:^egkeneng    PostInflII;
[Abl.Mod][Sg][3PlPoss]:^itneng            PostInflII; [Abl.Mod][Pl][3PlPoss]:^itneng            PostInflII; [Abl.Mod][Du][3PlPoss]:^itneng      PostInflII;
[Abl.Mod][Sg][3DuPoss]:^egkeneng          PostInflII; [Abl.Mod][Pl][3DuPoss]:^itneng            PostInflII; [Abl.Mod][Du][3DuPoss]:^itneng      PostInflII;
!-------------------------------------------------|---------------------------------------------------|---------------------------------------------|
[Abl.Mod][Sg][4SgPoss]:^mineng            PostInflII; [Abl.Mod][Pl][4SgPoss]:^mineng            PostInflII; [Abl.Mod][Du][4SgPoss]:^egmineng    PostInflII;
[Abl.Mod][Sg][4PlPoss]:^meggneng          PostInflII; [Abl.Mod][Pl][4PlPoss]:^meggneng          PostInflII; [Abl.Mod][Du][4PlPoss]:^egmeggneng  PostInflII;
[Abl.Mod][Sg][4DuPoss]:^megteneng         PostInflII; [Abl.Mod][Pl][4DuPoss]:^megteneng         PostInflII; [Abl.Mod][Du][4DuPoss]:^egmegteneng PostInflII;
!-------------------------------------------------|---------------------------------------------------|---------------------------------------------|

!-------------------------------------------|
!             LOCATIVE (localis)            |
!-------------------------------------------|---------------------------------------------|---------------------------------------|
[Loc][Sg]:^mi                       PostInflII; [Loc][Pl]:^ni                       PostInflII; [Loc][Du]:^egni               PostInflII;
!-------------------------------------------|---------------------------------------------|---------------------------------------|
[Loc][Sg][1SgPoss]:^%{.m.%}mni      PostInflII; [Loc][Pl][1SgPoss]:^%{.m.%}mni      PostInflII; [Loc][Du][1SgPoss]:^egemni    PostInflII;
[Loc][Sg][1PlPoss]:^%{.m.%}mnni     PostInflII; [Loc][Pl][1PlPoss]:^%{.m.%}mnni     PostInflII; [Loc][Du][1PlPoss]:^egemnni   PostInflII;
[Loc][Sg][1DuPoss]:^%{.m.%}mtegni   PostInflII; [Loc][Pl][1DuPoss]:^%{.m.%}mtegni   PostInflII; [Loc][Du][1DuPoss]:^egemtegni PostInflII;
!-------------------------------------------|---------------------------------------------|---------------------------------------|
[Loc][Sg][2SgPoss]:^%{.m.%}gpeni    PostInflII; [Loc][Pl][2SgPoss]:^%{.m.%}gpeni    PostInflII; [Loc][Du][2SgPoss]:^egpeni    PostInflII;
[Loc][Sg][2SgPoss]:^%{.m.%}gpegni   PostInflII; [Loc][Pl][2SgPoss]:^%{.m.%}gpegni   PostInflII; [Loc][Du][2SgPoss]:^egpegni   PostInflII;
[Loc][Sg][2PlPoss]:^%{.m.%}gpesini  PostInflII; [Loc][Pl][2PlPoss]:^%{.m.%}gpesini  PostInflII; [Loc][Du][2PlPoss]:^egpesini  PostInflII;
[Loc][Sg][2DuPoss]:^%{.m.%}gpetegni PostInflII; [Loc][Pl][2DuPoss]:^%{.m.%}gpetegni PostInflII; [Loc][Du][2DuPoss]:^egpetegni PostInflII;
!-------------------------------------------|---------------------------------------------|---------------------------------------|
[Loc][Sg][3SgPoss]:^ani             PostInflII; [Loc][Pl][3SgPoss]:^ani             PostInflII; [Loc][Du][3SgPoss]:^egkeni    PostInflII;
[Loc][Sg][3PlPoss]:^itni            PostInflII; [Loc][Pl][3PlPoss]:^itni            PostInflII; [Loc][Du][3PlPoss]:^itni      PostInflII;
[Loc][Sg][3DuPoss]:^egkeni          PostInflII; [Loc][Pl][3DuPoss]:^itni            PostInflII; [Loc][Du][3DuPoss]:^itni      PostInflII;
!-------------------------------------------|---------------------------------------------|---------------------------------------|
[Loc][Sg][4SgPoss]:^mini            PostInflII; [Loc][Pl][4SgPoss]:^mini            PostInflII; [Loc][Du][4SgPoss]:^egmini    PostInflII;
[Loc][Sg][4PlPoss]:^meggni          PostInflII; [Loc][Pl][4PlPoss]:^meggni          PostInflII; [Loc][Du][4PlPoss]:^egmeggni  PostInflII;
[Loc][Sg][4DuPoss]:^megni           PostInflII; [Loc][Pl][4DuPoss]:^megni           PostInflII; [Loc][Du][4DuPoss]:^egmegni   PostInflII;
[Loc][Sg][4DuPoss]:^megteni         PostInflII; [Loc][Pl][4DuPoss]:^megteni         PostInflII; [Loc][Du][4DuPoss]:^egmegteni PostInflII;
!-------------------------------------------|---------------------------------------------|---------------------------------------|

!--------------------------------------------|
!           ALLATIVE (terminalis)            |
!--------------------------------------------|----------------------------------------------|----------------------------------------|
[All][Sg]:^mun                       PostInflII; [All][Pl]:^nun                       PostInflII; [All][Du]:^egnun               PostInflII;
!--------------------------------------------|----------------------------------------------|----------------------------------------|
[All][Sg][1SgPoss]:^%{.m.%}mnun      PostInflII; [All][Pl][1SgPoss]:^%{.m.%}mnun      PostInflII; [All][Du][1SgPoss]:^egemnun    PostInflII;
[All][Sg][1PlPoss]:^%{.m.%}mnnun     PostInflII; [All][Pl][1PlPoss]:^%{.m.%}mnnun     PostInflII; [All][Du][1PlPoss]:^egemnnun   PostInflII;
[All][Sg][1DuPoss]:^%{.m.%}mtegnun   PostInflII; [All][Pl][1DuPoss]:^%{.m.%}mtegnun   PostInflII; [All][Du][1DuPoss]:^egemtegnun PostInflII;
!--------------------------------------------|----------------------------------------------|----------------------------------------|
[All][Sg][2SgPoss]:^%{.m.%}gpenun    PostInflII; [All][Pl][2SgPoss]:^%{.m.%}gpenun    PostInflII; [All][Du][2SgPoss]:^egpenun    PostInflII;
[All][Sg][2SgPoss]:^%{.m.%}gpegnun   PostInflII; [All][Pl][2SgPoss]:^%{.m.%}gpegnun   PostInflII; [All][Du][2SgPoss]:^egpegnun   PostInflII;
[All][Sg][2PlPoss]:^%{.m.%}gpesinun  PostInflII; [All][Pl][2PlPoss]:^%{.m.%}gpesinun  PostInflII; [All][Du][2PlPoss]:^egpesinun  PostInflII;
[All][Sg][2DuPoss]:^%{.m.%}gpetegnun PostInflII; [All][Pl][2DuPoss]:^%{.m.%}gpetegnun PostInflII; [All][Du][2DuPoss]:^egpetegnun PostInflII;
!--------------------------------------------|----------------------------------------------|----------------------------------------|
[All][Sg][3SgPoss]:^anun             PostInflII; [All][Pl][3SgPoss]:^anun             PostInflII; [All][Du][3SgPoss]:^egkenun    PostInflII;
[All][Sg][3PlPoss]:^itnun            PostInflII; [All][Pl][3PlPoss]:^itnun            PostInflII; [All][Du][3PlPoss]:^itnun      PostInflII;
[All][Sg][3DuPoss]:^egkenun          PostInflII; [All][Pl][3DuPoss]:^itnun            PostInflII; [All][Du][3DuPoss]:^itnun      PostInflII;
!--------------------------------------------|----------------------------------------------|----------------------------------------|
[All][Sg][4SgPoss]:^minun            PostInflII; [All][Pl][4SgPoss]:^minun            PostInflII; [All][Du][4SgPoss]:^egminun    PostInflII;
[All][Sg][4PlPoss]:^meggnun          PostInflII; [All][Pl][4PlPoss]:^meggnun          PostInflII; [All][Du][4PlPoss]:^egmeggnun  PostInflII;
[All][Sg][4DuPoss]:^megtenun         PostInflII; [All][Pl][4DuPoss]:^megtenun         PostInflII; [All][Du][4DuPoss]:^egmegtenun PostInflII;
!--------------------------------------------|----------------------------------------------|----------------------------------------|

!----------------------------------------------|
!             PERLATIVE (vialis)               |
!----------------------------------------------|------------------------------------------------|-------------------------------------------|
[Per][Sg]:^kun                         PostInflII; [Per][Pl]:^etgun                       PostInflII; [Per][Du]:^egnegun                PostInflII;
                                                 [Per][Pl]:^teggun                      PostInflII;
!----------------------------------------------|------------------------------------------------|-------------------------------------------|
[Per][Sg][1SgPoss]:^%{.m.%}mkun        PostInflII; [Per][Pl][1SgPoss]:^%{.m.%}mkun        PostInflII; [Per][Du][1SgPoss]:^egemkun       PostInflII;
[Per][Sg][1PlPoss]:^%{.m.%}mteggun     PostInflII; [Per][Pl][1PlPoss]:^%{.m.%}mteggun     PostInflII; [Per][Du][1PlPoss]:^egemteggun    PostInflII;
[Per][Sg][1DuPoss]:^%{.m.%}mtegnegun   PostInflII; [Per][Pl][1DuPoss]:^%{.m.%}mtegnegun   PostInflII; [Per][Du][1DuPoss]:^egemtegnegun  PostInflII;
!----------------------------------------------|------------------------------------------------|-------------------------------------------|
[Per][Sg][2SgPoss]:^%{.m.%}gpegun      PostInflII; [Per][Pl][2SgPoss]:^%{.m.%}gpegun      PostInflII; [Per][Du][2SgPoss]:^egpegun       PostInflII;
[Per][Sg][2PlPoss]:^%{.m.%}gpesigun    PostInflII; [Per][Pl][2PlPoss]:^%{.m.%}gpesigun    PostInflII; [Per][Du][2PlPoss]:^egpesigun     PostInflII;
[Per][Sg][2DuPoss]:^%{.m.%}gpetegnegun PostInflII; [Per][Pl][2DuPoss]:^%{.m.%}gpetegnegun PostInflII; [Per][Du][2DuPoss]:^egpetegnegun  PostInflII;
!----------------------------------------------|------------------------------------------------|-------------------------------------------|
[Per][Sg][3SgPoss]:^akun               PostInflII; [Per][Sg][3SgPoss]:^akun               PostInflII; [Per][Du][3SgPoss]:^egkenkun      PostInflII;
[Per][Sg][3PlPoss]:^itgun              PostInflII; [Per][Sg][3PlPoss]:^itgun              PostInflII; [Per][Du][3PlPoss]:^itgun         PostInflII;
[Per][Sg][3DuPoss]:^egkenkun           PostInflII; [Per][Pl][3DuPoss]:^akun               PostInflII; [Per][Du][3PlPoss]:^itgun         PostInflII;
!----------------------------------------------|------------------------------------------------|-------------------------------------------|
[Per][Sg][4SgPoss]:^mikun              PostInflII; [Per][Pl][4SgPoss]:^mikun              PostInflII; [Per][Du][4SgPoss]:^egmikun       PostInflII;
[Per][Sg][4PlPoss]:^megteggun          PostInflII; [Per][Pl][4PlPoss]:^megteggun          PostInflII;  [Per][Du][4PlPoss]:^egmegteggun  PostInflII;
[Per][Sg][4DuPoss]:^megtegnegun        PostInflII; [Per][Pl][4DuPoss]:^megtegnegun        PostInflII; [Per][Du][4DuPoss]:^egmegtegnegun PostInflII;
!----------------------------------------------|------------------------------------------------|-------------------------------------------|

!---------------------------------------------|
!             EQUATIVE (equalis)              |
!---------------------------------------------|-----------------------------------------------|------------------------------------------|
[Equ][Sg]:^tun                        PostInflII; [Equ][Pl]:^estun                      PostInflII; [Equ][Du]:^egestun               PostInflII;
!---------------------------------------------|-----------------------------------------------|------------------------------------------|
[Equ][Sg][1SgPoss]:^%{.m.%}mtun       PostInflII; [Equ][Pl][1SgPoss]:^%{.m.%}mtun       PostInflII; [Equ][Du][1SgPoss]:^egemtun      PostInflII;
[Equ][Sg][1PlPoss]:^%{.m.%}mtestun    PostInflII; [Equ][Pl][1PlPoss]:^%{.m.%}mtestun    PostInflII; [Equ][Du][1PlPoss]:^egemtestun   PostInflII;
[Equ][Sg][1DuPoss]:^%{.m.%}mtegestun  PostInflII; [Equ][Pl][1DuPoss]:^%{.m.%}mtegestun  PostInflII; [Equ][Du][1DuPoss]:^egemtegestun PostInflII;
!---------------------------------------------|-----------------------------------------------|------------------------------------------|
[Equ][Sg][2SgPoss]:^%{.m.%}gpetun     PostInflII; [Equ][Pl][2SgPoss]:^%{.m.%}gpetun     PostInflII; [Equ][Du][2SgPoss]:^egpetun      PostInflII;
[Equ][Sg][2PlPoss]:^%{.m.%}gpesistun  PostInflII; [Equ][Pl][2PlPoss]:^%{.m.%}gpesistun  PostInflII; [Equ][Du][2PlPoss]:^egpesistun   PostInflII;
[Equ][Sg][2DuPoss]:^%{.m.%}gpetegetun PostInflII; [Equ][Pl][2DuPoss]:^%{.m.%}gpetegetun PostInflII; [Equ][Du][2DuPoss]:^egpetegetun  PostInflII;
!---------------------------------------------|-----------------------------------------------|------------------------------------------|
[Equ][Sg][3SgPoss]:^atun              PostInflII; [Equ][Sg][3SgPoss]:^atun              PostInflII; [Equ][Du][3SgPoss]:^egketun      PostInflII;
[Equ][Sg][3PlPoss]:^itun              PostInflII; [Equ][Sg][3PlPoss]:^itun              PostInflII; [Equ][Du][3PlPoss]:^itun         PostInflII;
[Equ][Sg][3DuPoss]:^egketun           PostInflII; [Equ][Pl][3DuPoss]:^itun              PostInflII; [Equ][Du][3PlPoss]:^itun         PostInflII;
!---------------------------------------------|-----------------------------------------------|------------------------------------------|
[Equ][Sg][4SgPoss]:^mitun             PostInflII; [Equ][Pl][4SgPoss]:^mitun             PostInflII; [Equ][Du][4SgPoss]:^egmitun      PostInflII;
[Equ][Sg][4PlPoss]:^megestun          PostInflII; [Equ][Pl][4PlPoss]:^megestun          PostInflII; [Equ][Du][4PlPoss]:^egmegestun   PostInflII;
[Equ][Sg][4DuPoss]:^megestun          PostInflII; [Equ][Pl][4DuPoss]:^megestun          PostInflII; [Equ][Du][4DuPoss]:^egmegestun   PostInflII;
!---------------------------------------------|-----------------------------------------------|------------------------------------------|

!---------------------------------------------|
! Obsolete Verb Root -ete                     |
!   [Jacobson (2001) p.78]                    |
!---------------------------------------------|-----------------------------------------------|-----------------------------------------|
[Loc][Sg]:^m                       VerbRootEte; [Loc][Pl]:^n                       VerbRootEte; [Loc][Du]:^egn               VerbRootEte;
[Loc][Sg][1SgPoss]:^%{.m.%}mn      VerbRootEte; [Loc][Pl][1SgPoss]:^%{.m.%}mn      VerbRootEte; [Loc][Du][1SgPoss]:^egemn    VerbRootEte;
[Loc][Sg][1PlPoss]:^%{.m.%}mnn     VerbRootEte; [Loc][Pl][1PlPoss]:^%{.m.%}mnn     VerbRootEte; [Loc][Du][1PlPoss]:^egemnn   VerbRootEte;
[Loc][Sg][1DuPoss]:^%{.m.%}mtegn   VerbRootEte; [Loc][Pl][1DuPoss]:^%{.m.%}mtegn   VerbRootEte; [Loc][Du][1DuPoss]:^egemtegn VerbRootEte;
[Loc][Sg][2SgPoss]:^%{.m.%}gpen    VerbRootEte; [Loc][Pl][2SgPoss]:^%{.m.%}gpen    VerbRootEte; [Loc][Du][2SgPoss]:^egpen    VerbRootEte;
[Loc][Sg][2SgPoss]:^%{.m.%}gpegn   VerbRootEte; [Loc][Pl][2SgPoss]:^%{.m.%}gpegn   VerbRootEte; [Loc][Du][2SgPoss]:^egpegn   VerbRootEte;
[Loc][Sg][2PlPoss]:^%{.m.%}gpesin  VerbRootEte; [Loc][Pl][2PlPoss]:^%{.m.%}gpesin  VerbRootEte; [Loc][Du][2PlPoss]:^egpesin  VerbRootEte;
[Loc][Sg][2DuPoss]:^%{.m.%}gpetegn VerbRootEte; [Loc][Pl][2DuPoss]:^%{.m.%}gpetegn VerbRootEte; [Loc][Du][2DuPoss]:^egpetegn VerbRootEte;
!---------------------------------------------|-----------------------------------------------|-----------------------------------------|
[Loc][Sg][3SgPoss]:^an             VerbRootEte; [Loc][Pl][3SgPoss]:^an             VerbRootEte; [Loc][Du][3SgPoss]:^egken    VerbRootEte;
[Loc][Sg][3PlPoss]:^itn            VerbRootEte; [Loc][Pl][3PlPoss]:^itn            VerbRootEte; [Loc][Du][3PlPoss]:^itn      VerbRootEte;
[Loc][Sg][3DuPoss]:^egken          VerbRootEte; [Loc][Pl][3DuPoss]:^itn            VerbRootEte; [Loc][Du][3DuPoss]:^itn      VerbRootEte;
!---------------------------------------------|-----------------------------------------------|-----------------------------------------|
[Loc][Sg][4SgPoss]:^min            VerbRootEte; [Loc][Pl][4SgPoss]:^min            VerbRootEte; [Loc][Du][4SgPoss]:^egmin    VerbRootEte;
[Loc][Sg][4PlPoss]:^meggn          VerbRootEte; [Loc][Pl][4PlPoss]:^meggn          VerbRootEte; [Loc][Du][4PlPoss]:^egmeggn  VerbRootEte;
[Loc][Sg][4DuPoss]:^megn           VerbRootEte; [Loc][Pl][4DuPoss]:^megn           VerbRootEte; [Loc][Du][4DuPoss]:^egmegn   VerbRootEte;
[Loc][Sg][4DuPoss]:^megten         VerbRootEte; [Loc][Pl][4DuPoss]:^megten         VerbRootEte; [Loc][Du][4DuPoss]:^egmegten VerbRootEte;
!---------------------------------------------|-----------------------------------------------|-----------------------------------------|


